臺灣桃園地方法院刑事判決　　　　　　　　　　　　九十三年度訴字第一０八八號
　　公　訴　人　臺灣桃園地方法院檢察署檢察官
　　被　　　告　甲○○　男　二.
右列被告因違反毒品危害防制條例案件，經檢察官提起公訴（九十三年度毒偵字第二
二四八號），經本院裁定依簡式審判程序，判決如左︰
    主  文
甲○○連續施用第一級毒品，處有期徒刑柒月。扣案之注射針筒壹支，沒收。
    事  實
一、甲○○於民國八十五年十二月底起至八十七年二月十三日止因施用第二級毒品安
    非他命經台灣板橋地方法院裁定送觀察勒戒後，因無繼續施用毒品傾向而於八十
    八年七月十八日經台灣板橋地方法院以八十七年度簡上字第一○二號判決免刑確
    定，惟甲○○又基於概括犯意，自九十年二月間起至九十年四月十三日止，連續
    在桃園縣桃園市○○○路二○○號頂樓住處施用第一級毒品海洛因多次及自九十
    年二月間起至九十年四月十三日止，連續在上址頂樓施用第二級毒品安非他命多
    次，嗣於九十年四月十七日，為警在上址查獲，經本院於九十年四月十八日以九
    十年度毒聲字第一七七七號裁定送觀察勒戒後，認有繼續施用毒品傾向，經本院
    再於九十年五月九日以九十年度毒聲字第二一四七號裁定送強制戒治，而於九十
    年五月十七日入臺灣新竹戒治所強制戒治，並於九十年六月二十九日經臺灣桃園
    地方法院檢察署檢察官以九十年度毒偵字第一四九四號、第一九○七號起訴，經
    本院於九十年八月三十一日以九十年度訴字第一一七一號判處有期徒刑十月，並
    於九十年十月二十九日判決確定，而甲○○因於強制戒治期間表現良好，經本院
    於九十年十月二十五日以九十年度毒聲字第四三二五號裁定停止戒治，所餘戒治
    期間付保護管束，並於九十年十一月十六日出臺灣新竹戒治所，於九十一年五月
    八日停止戒治交付保護管束期滿；甲○○又基於施用第一級毒品之概括犯意，自
    九十年十一月二十三日起至九十一年五月十三日止，連續多次，在桃園縣龍潭鄉
    、八德市友人住處施用第一級毒品海洛因，約一個月施打二、三次，另又基於施
    用第二級毒品安非他命之概括犯意，自九十年十一月下旬某日起至九十一年五月
    十三日止，連續多次，在桃園縣龍潭鄉、八德市友人住處施用第二級毒品安非他
    命，經本院於九十一年六月二十七日判決應執行有期徒刑十一月，於九十一年九
    月十五日確定，送監接續執行，於九十二年七月十一日因縮短刑期假釋出監，指
    揮書執行完畢日期十三年一月二十七日，嗣假釋經撤銷，於九十三年六月十四日
    入監執行殘刑，指揮書執行完畢日期九十三年十二月二十九日。
二、甲○○於前述強制戒治執行完畢經釋放後五年內，又基於施用第一級毒品海洛因
    之概括犯意，自九十三年四月中旬起至九十三年五月二十四日晚間九時三十分被
    警查獲前不久，連續多次，在桃園縣桃園市鎮○街三二號三樓租住處，施用第一
    級毒品海洛因，嗣於九十三年五月二十四日晚間九時三十分許，甲○○在桃園市
    鎮○街三二號三樓樓梯間為警自上衣口袋搜出甲○○所有用以注射海洛因用之注
    射針筒一支，因而查獲甲○○又再施用第一級毒品海洛因。
三、案經桃園縣警察局楊梅分局送請台灣桃園地方法院檢察署檢察官偵查起訴。
    理  由
一、按刑事訴訟法業已修正而於九十二年二月六日經總統公布，同年九月一日起施行
    。修正後刑事訴訟法增訂第二百七十三條之一第一項規定除被告所犯為死刑、無
    期徒刑、最輕本刑為三年以上有期徒刑之罪、或高等法院管轄第一審案件者外，
    於審判期日前之程序進行中，被告先就被訴事實為有罪之陳述時，審判長得告知
    被告簡式審判程序之旨，並聽取當事人、代理人、辯護人及輔佐人之意見後，裁
    定進行簡式審判程序。經查，本件被告甲○○被訴違反毒品危害防制條例一案，
    非前開不得進行簡式審判程序之案件，經被告於本院審理時就被訴事實為有罪之
    陳述，且經本院告知被告簡式審判程序之旨，聽取被告之意見後，爰依右開刑事
    訴訟法第二百七十三條之一第一項之規定裁定改依簡式審判程序審判之，合先敘
    明。
二、右開事實，業據被告甲○○於本院審理時供認不諱，且被告於九十三年五月二十
    四日晚間九時三十分許，在桃園市鎮○街三二號三樓樓梯間為警查獲採集尿液經
    對照表、桃園縣衛生局不法藥物尿液檢定書各一紙在卷可稽，並有注射針筒一支
    扣案為證，足認被告自白施用第一級毒品海洛因犯行供承屬實；被告前因施用毒
    品案件，經依台灣板橋地方法院裁定送觀察、勒戒後，認無繼續施用毒品傾向，
    經台灣板橋地方法院於八十八年六月四日以八十七年度簡上字第一○二號判決免
    刑確定；又於九十年二月間至九十年四月十三日止施用第一級毒品海洛因及第二
    級毒品安非他命，經本院於九十年四月十八日以九十年度毒聲字第一七七七號裁
    定送勒戒處所觀察、勒戒，因有繼續施用毒品傾向，於九十年五月九日經本院以
    九十年度毒聲字第二一四七號裁定令入戒治處所施以強制戒治，於九十年十月二
    十五日經本院以九十年度毒聲字第四三二五號裁定停止戒治交付保護管束，於九
    十一年五月八日停止戒治交付保護管束期滿各情，有法務部全國檢察官線上查詢
    刑案人犯在監所最新資料報表、台灣桃園地方法院檢察署刑案資料查註記錄表、
    台灣高等法院被告全國前案紀錄表在卷可稽，被告於強制戒治執行完畢經釋放後
    五年內再犯毒品危害防制條例第十條第一項之罪甚明。事證明確，被告犯行洵堪
    認定，應依法論科。
三、核被告所為係犯毒品危害防制條例第十條第一項之施用第一級毒品罪。被告施用
    第一級毒品前之持有第一級毒品行為，其持有之低度行為應被施用之高度行為所
    吸收，故不再論其持有第一級毒品罪。被告多次施用第一毒品海洛因之犯行，時
    間緊接，方法相同，係觸犯構成要件相同之罪名，顯係基於概括犯意為之，應依
    刑法第五十六連續犯規定論以一施用第一級毒品罪，並加重其刑。起訴書雖僅就
    被告於九十三年五月二十四日二十三時二十分許為警採尿回溯二十六小時內某時
    ，在某不詳地點施用第一級毒品犯行予以起訴，而未敘及如事實欄所示之其餘施
    用毒品海洛因犯行，惟未起訴部分與前開已起訴部分之事實間，有連續犯裁判上
    一罪之關係，本院自得併為審酌，且亦經公訴人當庭陳述補充。爰審酌被告經觀
    察、勒戒、強制戒治後仍再犯罪，顯見戒毒意志不堅，及其犯罪戕害自身，尚無
    害及他人，且犯罪後坦承犯行，並深表悔悟，態度良好等一切情狀，酌情量處如
    主文所示之刑。扣案之注射針筒一支為被告所有，供施打海洛因用，已據被告陳
    述在卷，應依刑法第三十八條第一項第二款規定宣告沒收。
據上論斷，應依刑事訴訟法第二百七十三條之一第一項、第二百九十九條第一項前段
，毒品危害防制條例第十條第一項，刑法第十一條前段、第五十六條、第三十八條第
一項第二款，判決如主文。
本案經檢察官魏雯祈到庭執行職務。
中　　　華　　　民　　　國　　九十三　　年　　　八　　　月　　　四　　　日
                                台灣桃園地方法院刑事第一庭
                                          法  官  林婷立
右正本證明與原本無異。
如不服本判決，應於判決送達後十日內向本院提出上訴狀（應附繕本），上訴於臺灣
高等法院。
                                          書記官  楊鳳滿
中　　　華　　　民　　　國　　九十三　　年　　　八　　　月　　　九　　　日
附錄本案論罪科刑法條全文：
毒品危害防制條例第十條第一項：
施用第一級毒品者，處六月以上五年以下有期徒刑。
施用第二級毒品者，處三年以下有期徒刑。
